臺灣基隆地方法院小額民事判決
111年度基小字第1849號
原      告  TORI HARTONO

訴訟代理人  鄧啟宏律師
被      告  許添壽  


上列當事人間請求損害賠償刑事附帶民事訴訟事件，經本院刑事
庭111年度附民字第106號裁定移送前來，本院於民國111年8月4
日言詞辯論終結，判決如下：
    主      文
被告應給付原告新臺幣貳萬參仟元，及自民國一百一十一年二月
二十四日起至清償日止，按週年利率百分之五計算之利息。
訴訟費用由被告負擔。
本判決得假執行；但被告如以新臺幣貳萬參仟元預供擔保，得免
為假執行。
    事實及理由
一、原告主張：被告於民國110年10月27日4時55分許，騎乘車牌
    號碼000-000號普通重型機車，至基隆市中正區正濱漁港，
    侵入有人居住之滿瑞富6號漁船，竊取原告所有置放於寢艙
    背包內之皮夾現金新臺幣（下同）2萬3,000元，致原告受有
    財產上損害，為此依民法第184條規定訴請被告賠償等語。
    並聲明：被告應給付原告2萬3,000元，及自刑事附帶民事訴
    訟起訴狀繕本送達翌日起至清償日止，按週年利率5%計算之
    利息。
二、被告答辯略以：對於原告之請求沒有意見，但被告目前在監
    執行中，沒有辦法清償等語。
三、因故意或過失，不法侵害他人之權利者，負損害賠償責任；
    損害賠償，除法律另有規定或契約另有訂定外，應以填補債
    權人所受損害及所失利益為限，民法第184條第1項前段、第
    216條第1項分別定有明文。本件原告主張之事實，有本院11
    1年度易字第64號刑事判決足參，且為被告所不爭執，並經
    本院職權調閱上開刑事案件偵審卷宗核閱無誤，堪信為真實
    可採。從而，原告主張被告侵害其財產權，致其受有2萬3,0
    00元之財產損害，依侵權行為法律關係，請求被告給付2萬3
    ,000元，及自刑事附帶民事訴訟起訴狀繕本送達翌日即111
    年2月24日起至清償日止，按週年利率5%計算之利息，為有
    理由，應予准許。
四、本件係適用小額程序為被告敗訴之判決，依民事訴訟法第43
    6條之20規定，應依職權宣告假執行，併酌情宣告被告預供
    相當之擔保金額後，得免為假執行。
五、據上論結，本件原告之訴為有理由，依民事訴訟法第436條
    之23、第436條之20、第436條第2項、第392條第2項、第78
    條，判決如主文。
中　　華　　民　　國　　111 　年　　8 　　月　　18　　日
　　　          　基隆簡易庭法　官　陳湘琳
以上正本係照原本作成。
對於本件判決如有不服，應於收受送達後20日內向本院提出上訴
書狀，上訴於本院合議庭，並按他造當事人之人數附具繕本。
當事人之上訴，非以判決違背法令為理由不得為之，上訴狀應記
載上訴理由，表明下列各款事項：
㈠原判決所違背之法令及其具體內容。
㈡依訴訟資料可認為原判決有違背法令之具體事實。
如委任律師提起上訴者，應一併繳納上訴審裁判費。
中　　華　　民　　國　　111 　年　　8 　　月　　18　　日
                            書記官　陳柏宏